臺灣臺南地方法院交通事件裁定　　　　　　　　　　　　九十一年度交聲字第三號
　　移
　　受處分人
　　即異議人　乙○○
右列受處分人因違反道路交通管理處罰條例案件，對於交通部公路局嘉義區監理所麻
豆監理站甲○○○九十年十二月十三日所為之裁決處分（處分案號：新監裁違字第駕
裁七三—Ｍ00000000號）聲明異議，本院裁定如左：
    主  文
異議駁回。
    理  由
一、聲明異議意旨如異議狀所載（詳見附件）。
二、按道路交通管理、處罰，依本條例規定；本條例未規定者，依其他法律規定，道
    路交通管理處罰條例第二條定有明文。次按行為後本法有變更者，適用裁處時之
    規定。但裁處前之規定有利於行為人者，適用最有利於行為人之規定，社會秩序
    維護法第三條，定有明文。經查：道路交通管理處罰條例於民國九十年一月十七
    日修正，而本件違規時間於八十八年三月二十日在修正之前，裁決時間在九十年
    十二月十三日，於修正後。按修正前道路交通安全管理條罰條例第五十六條第一
    項第四款、第二項規定：「在設有禁止停車標誌、標線之處所停車者，處新臺幣
    六百元以上一千二百元以下罰鍰；前項情形，交通勤務警察或依法令執行交通稽
    查任務人員，應責令汽車駕駛人將車移置適當處所；如汽車駕駛人不予移置或不
    在車內時，得由該交通勤務警察或依法令執行交通稽查任務人員為之，或得於舉
    發其違規後，使用民間拖吊車拖離之，並收取移置費」；而現行道路交通安全管
    理條罰條例第五十六條第一項第四款、第二項規定：「在設有禁止停車標誌、標
    線之處所停車者，處新臺幣六百元以上一千二百元以下罰鍰；前項情形，交通勤
    務警察或依法令執行交通稽查任務人員，應責令汽車駕駛人將車移置適當處所；
    如汽車駕駛人不予移置或不在車內時，得由該交通勤務警察或依法令執行交通稽
    查任務人員為之，或得於舉發其違規後，使用民間拖吊車拖離之，並收取移置費
    」」，二者間並無不同，依照前揭見解，自應適用現行道路交通管理處罰條例之
    規定裁罰，合先敘明。
三、經查：異議人駕駛ＶＴＪ－六七一號輕型機車，於民國八十九年十月十七日上午
    十時三十分許，在台南縣新營市○○路，設有止停車線之處所停車，並為拖吊機
    關將車輛拖離之事實為異議人所不否認，且有舉發通知單一紙附卷可稽前開事實
    應堪認定。
四、再按：處理違反道路交通管理事件之程序及統一裁罰標準依「違反道路交通管理
    事件統一裁罰標準及處理細則」之規定辦理。前項統一裁罰標準，如附件違反道
    路交通管理事件統一裁罰標準表，違反道路交通管理事件統一裁罰標準及處理細
    則第二條亦有明文。經查：台南縣新營市○○路既經主管機關設定禁止停車標線
    ，依照前開規定，該處即不得停車，異議人既在該處停車，台南縣警察局交通隊
    舉發異議人在設有禁止停車標線處所停車，並依違反道路交通管理事件統一裁罰
    標準及處理細則之規定處新台幣一千二百元罰鍰；並因異議人不在車內，由執勤
    員警於舉發其違規後，以拖吊車拖離，並收取移置費用，異議人除繳付拖吊及保
    管車輛之費用外，另應繳付罰款，而本件舉發之通知，早經舉發機關台南縣警察
    局交通隊交由異議人簽收，有該隊八十九年十月十七日填單之南縣警交字第Ｍ0
    0000000號舉發通知單一紙附卷可稽，異議人既逾越應到案時間三十日以
    上未繳納罰鍰，裁決機關依照前開規定裁決，自非不法。綜上所述，異議人之主
    張為無理由，應予以駁回。
五、據上論斷，應依道路交通案件處理辦法第十八條，裁定如主文。
中      華      民      國      九十一      年    五    月      二十三  日
                              臺灣臺南地方法院交通法庭
                                  法  官  蔡  直  青
右正本證明與原本無異
如不服本裁定應於送達後五日內向本院提出抗告狀
                                  書記官  孫  鈴  堯
中      華      民      國      九十一      年    五    月      二十九  日
